臺灣高等法院臺中分院刑事判決　　　　 96年度上重訴字第4號
上　訴　人
即　被　告　己○○
　　　　　　　　　　國民
　　　　　　　　　　（另案於臺灣新竹監獄執行中）
選任辯護人　林期律師
上列上訴人因毒品危害防制條例案件，不服臺灣苗栗地方法院95
年度訴字第62號中華民國96年11月9日第1審判決（起訴案號：臺
灣苗栗地方法院檢察署93年度偵字第3806號、94年度偵字第1300
號），提起上訴，本院判決如下：
    主  文
原判決撤銷。
己○○連續販賣第一級毒品，累犯，處有期徒刑玖年，如附表一
、二所示未扣案之物均沒收，其中如附表一所示未扣案之物如全
部或一部不能沒收時，應追徵其價額、如附表二所示未扣案之販
賣第一級毒品所得計新臺幣壹拾伍萬貳仟元如全部或一部不能沒
收時，以其財產抵償之。又販賣第二級毒品，累犯，處有期徒刑
陸年，如附表三、四所示未扣案之物均沒收，其中如附表三所示
未扣案之物品如全部或一部不能沒收時，應追徵其價額、如附表
四所示未扣案之販賣第二級毒品所得新臺幣玖仟元如全部或一部
不能沒收時，以其財產抵償之。應執行有期徒刑拾參年拾月，如
附表一、二、三、四所示未扣案之物均沒收，其中如附表一、三
所示未扣案之物品如全部或一部不能沒收時，應追徵其價額，如
附表二、四所示未扣案之販賣第一級毒品所得計新臺幣拾伍萬貳
仟元、未扣案之販賣第二級毒品所得新臺幣玖仟元均沒收，如全
部或一部不能沒收時，皆以其財產抵償之。
    事  實
一、己○○綽號為「峨眉財」，前曾於民國（以下同）88年間，
    因違反毒品危害防制條例案件，經臺灣新竹地方法院於88年
    10月19日以88年度訴字第353號分別判處有期徒刑9月、5月
    ，應執行有期徒刑1年2月，88年11月4日確定，90年1月8日
    入監執行，甫於91年2月17日因縮短刑期執行完畢（指揮書
    執行完畢日期為91年3月7日，累進縮刑18日。），詎仍不知
    悔改。又明知海洛因、安非他命分屬毒品危害防制條例第2
    條第2項第1款、第2款公告之第1、2級毒品，均不得非法販
    賣、持有，竟意圖營利，分別基於販賣第1級毒品海洛因概
    括犯意、及販賣第2級毒品安非他命之犯意，先於91年間，
    在某不詳地點處，向不詳姓名之成年人販入數量及價格均不
    詳之第1級毒品海洛因、第2級毒品安非他命後，而以置入00
    00-000000號SIM卡型號及廠牌不詳之行動電話為販賣第1、2
    級毒品之工具，再以高於所販入之價格出售，賺取差價之方
    式，連續為下列之販賣第1級毒品海洛因、及販賣第2級毒品
    安非他命之行為：
  (一)、於92年1月間，以上開置入0000-000000號SIM卡行動電話
      與丙○○所使用0000-000000號行動電話聯絡後，約定在
      新竹縣峨眉鄉門牌號碼不詳其不知情、姓名年籍不詳之張
      姓友人住處內，將重量1.5錢、價格新臺幣（以下同）
      15000元之第1級毒品海洛因出售予丙○○1次。
  (二)、又於92年1月間，以上開置入0000-000000號SIM卡行動電
      話與丙○○所使用之0000-000000號行動電話聯絡後，在
      苗栗縣頭份鎮○○○○○路頭份交流道附近，將重量0.5
      錢、價格5000元之第1級毒品海洛因出售予丙○○1次。
  (三)、又於92年11月間，以上開置入0000-000000號SIM卡行動電
      話與庚○○（綽號「大象」）所使用之0000-000000號行
      動電話聯絡後，在己○○位於苗栗縣頭份鎮永和山水庫附
      「陽明山莊」租屋處，各以重量1錢、價格16000元價格之
      第1級毒品海洛因出售予庚○○，前後計3次，計得款
      48000元（16000元X3=48000元。）。
  (四)、又於92年11月間，以上開置入0000-000000號SIM卡行動電
      話與庚○○所使用之0000-000000號行動電話聯絡後，在
      庚○○位於苗栗縣三灣鄉內灣村內灣3之1號住處，各以重
      量1錢、價格16000元價格之第1級毒品海洛因出售予庚○○，前後計3次，計得款48000元（16000元X3=48000 元。
      ）。
  (五)、又於92年11月間，以上開置入0000-000000號SIM卡行動電
      話與庚○○所使用之0000-000000號行動電話聯絡後，在
      己○○不知情之堂哥位於新竹縣新豐鄉福新村圓山仔
      99-23號住處，以重量2錢、價格36000元價格之第1級毒品
      海洛因出售予庚○○1次。
  (六)、於92年11月間，以上開置入0000-000000號SIM卡行動電話
      與庚○○所使用0000-000000號行動電話聯絡後，約定在
      新竹縣峨眉鄉門牌號碼不詳其不知情姓名年籍不詳之張姓
      友人住處內，將重量不詳、價格9000元之第2級毒品安非
      他命出售予庚○○1次。
  (七)、嗣經行政院海岸巡防署苗栗機動查緝隊、苗栗縣警察局依
      證人甲2、甲4、甲6（均依證人保護法規定保護之，真實姓名
      年籍資料詳如真實姓名代號對照表）等人證述擴大偵辦後
      ，始循線查獲上情。
二、案經行政院海岸巡防署中區巡防局苗栗機動查緝隊及內政部
    警政署國道公路警察局移送臺灣苗栗地方法院檢察署檢察官
    偵查起訴。
    理  由
壹、證據能力：
　一、按刑事訴訟法第159條之4規定，除前3條之情形外，下列
  　　文書亦得為證據：「一、除顯有不可信之情況外，公務員
    　職務上製作之紀錄文書、證明文書。二、除顯有不可信之
      情況外，從事業務之人於業務上或通常業務過程所須製作
      之紀錄文書、證明文書。三、除前2款之情形外，其他於
      可信之特別情況下所製作之文書。」，此係因公務員職務
      上製作之紀錄文書或證明文書，係公務員依職權所為，與
      其責任、信譽攸關，若有錯誤、虛偽，公務員可能因此擔
      負刑事及行政責任，且該等文書經常處於可能受公開檢查
      之狀態，其正確性及真實之保障極高；另從事業務之人在
      業務上或通常業務過程製作之上開文書，因係於通常業務
      上不間斷而規律之記載，一般均有會計等人員校對，記錄
      時亦無預見日後將作為證據之偽造動機，其虛偽之可能性
      較小，且如讓製作者以口頭方式在法庭上再重述過去之事
      實或數據，實際上有其困難，二者具有一定程度之不可代
      替性，是除非有顯不可信之情況外，上開公務文書或業務
      文書應均具有證據能力；是行政院海岸巡防署苗栗機動查
      緝隊職務上製作、檢附之0000-000000號易通卡申請人資
      料（92年度他字第375號偵查卷第23頁）、本院依職權調
      取由遠傳電信股份有限公司出具之0000-000000、0000-00
      0000、0000-000000號行動電話、和信電信股份有限公司
      出具之0000-000000、0000-000000、0000-000000、臺灣
      大哥大股份有限公司出具之0000-000000號、東信電信股
      份有限公司出具之0000-000000號、中華電信股份有限公
      司出具之0000-000000、0000-000000等申請人資料（本院
      卷第140～143、146～149、152～154頁）、臺灣苗栗地方
      法院檢察署依據海岸巡防署聲請以92年度苗檢惠黃監字第
      000058號函准許對0000-000000、0000-000000、0000-000
      000號等行動電話實施通訊監察後所製作之通訊監察譯文1
      件（94年度偵字第1300號偵查卷第23頁背面起至43頁背面
      。），並無顯不可信情事，均應具有證據能力。
　二、(一)、關於本案秘密證人甲2、甲4、甲6等3人之警詢筆錄部分
  　　　：此按「被告以外之人，於審判外之言詞或書面陳述，
    　　除法律有規定者外，不得作為證據。」，刑事訴訟法第
     　 159條第1項定有明文。被告以外之人（包括證人、鑑定
        人、告訴人、被害人及共同被告等）於審判外之言詞或
        書面陳述，即所謂傳聞證據。由於傳聞證據有悖法院直
        接審理及言詞審理之精神，妨礙當事人之反對詰問權，
        影響程序正義之實現，除法律有規定者（例如同法第
        159條第2項、同法第159條之1至之5、同法第206條等）
        外，原則上不具證據能力。至傳聞證據之內容，包括風
        聞傳說、毫無根據之蜚短流長之傳聞事實（最高法院22
        年度上字第2842號判例意旨參考）；輾轉聞自親自經歷
        者之體驗事實而作成之調查報告（最高法院29年度上字
        第2641號判例意旨參考）；及證人未親自到庭，僅以書
        面代到庭陳述（最高法院70年度臺上字第3864號判例意
        旨參考）等情形在內。次以刑事訴訟法採直接審理主義
        ，法院若不能直接訊問證人以確認證言之信憑性，除有
        特別規定或例外情形外，如秘密證人在警訊中之供述，
        應無證據能力。是以本案秘密證人甲2、甲4、甲6等3人於
        警詢中之陳述內容，既無刑事訴訟法上所規範之具結制
        度，令該秘密證人應於警詢中擔保其各該證言之真實性
        ，復未經被告予以質問、對質之機會，已足以影響刑事
        訴訟程序正義之實現，又與刑事直接審理主義之原則有
        違，本院自不採認上開3位秘密證人於警詢中之證言內
        容作為本件認定犯罪事實認定與斷罪之基礎，合先敘明
        。
    (二)、次按「證人、鑑定人依法應具結而未具結者，其證言或
    　　鑑定意見，不得作為證據。」，刑事訴訟法第158條之3
      　定有明文，因證人、鑑定人未依法具結，無法擔保其證
        言係據實陳述或鑑定意見為公正誠實，若違反而未具結
        者，其證言或鑑定意見，不應使其具有證據能力。本件
        檢察官未令秘密證人甲2、甲4、甲6於陳述前具結而為陳述
        ，且查無依法不得令其具結之情形，是上開證人甲4於94
        年3月14日上午11時16分、甲4於94年7月13日上午11時46
        分、甲2於93年1月7日上午11時30分、甲4於94年3月14日
        上午11時59分、甲4於93年3月11日上午10時38分、甲4於
        93年3月11日下午5時14分、甲4於93年4月22日下午2時30
        分、甲4於93年6月11日上午10時、甲4於93年2月13日下午
        5時30分、甲4於93年2月19日下午4時31分、甲2於93年3月
        17日下午2時30分、甲4於93年8月11日下午15時18分等於
        在偵查中之證言即無證據能力。
    (三)、又按「被告以外之人於偵查中向檢察官所為陳述，除顯
    　　有不可信之情況者外，得為證據。」，同法第159條之1
      　第2項定有明文。偵查中對被告以外之人（包括證人、
        鑑定人、告訴人、被害人及共同被告等）所為之偵查筆
        錄，或被告以外之人向檢察官所提之書面陳述，性質上
        均屬傳聞證據。惟現階段刑事訴訟法規定檢察官代表國
        家偵查犯罪、實施公訴，依法其有訊問被告、證人及鑑
        定人之權，證人、鑑定人且須具結，而實務運作時，檢
        察官偵查中向被告以外之人所取得之陳述，原則上均能
        遵守法律規定，不致違法取供，其可信度極高，職是，
        被告以外之人前於偵查中已具結而為證述，除反對該項
        供述得具有證據能力之一方，已釋明「顯有不可信之情
        況」之理由外，不宜以該證人未能於審判中接受他造之
        反對詰問為由，即遽指該證人於偵查中之陳述不具證據
        能力；而本件秘密證人甲2、甲6等2人已於偵查中已具結
        之陳述部分（93年度偵字第919號偵查卷第56頁--甲6、
        94年度偵字第1300號偵查卷第58頁背面--甲2、93年度偵
        字第3806號偵查卷第53背面--甲2。）應具有證據能力。
貳、實體理由：
　一、訊據被告己○○矢口否認有何販賣第1級毒品海洛因及第2
  　　級毒品安非他命犯行，辯稱：被告有施用毒品，但未販賣
    　毒品予丙○○、庚○○、戊○○等人，秘密證人係為報復
      而誣告被告，渠等證言均不足採信、而秘密證人甲2係聽聞
      而來，且證人乙○○於本院證稱被告住屋已於88年921前
      地震時全倒，顯見證人甲2所稱在被告住居所向被告購買毒
      品是不實，而甲4的部分亦係聽聞而來，任意誣陷被告之詞
      等云云；其辯護人辯護意旨略稱：「(一)、證人乙○○已證
      實被告峨眉鄉之住處早於921前已經坍塌故秘密證人甲2、
      甲4證稱被告在該處販毒顯不可採、(二)、秘密證人甲2所述與
      事實不符，其於偵查中稱被告家住南庄，嗣於94年6月14
      日偵查中改稱被告家在峨眉，毒品交易在峨眉，然峨眉與
      南庄相差甚遠，證人若知被告與丙○○確有交易毒品，何
      以2次就毒品交易地點無法確實陳述，且甲2於偵查中稱被
      告於92年1月間在峨眉住家將毒品販賣予丙○○，於原審
      另稱有到被告住家，應該是先到被告家，才知被告行動電
      話，在他家吸過毒，因為他家有毒品，我知道如何去等語
      ，然被告上開住處已經倒塌，證人甲2竟能至被告住處施用
      毒品，其證言顯不可信，且甲2於原審亦稱認識被告，卻就
      被告如何販賣毒品一節稱不知悉，實令人匪疑所思，而於
      本院傳訊丙○○時，丙○○亦稱不認識被告，未向被告購
      買毒品等語，亦徵甲2證言不足以採信，且其又稱係聽聞丙○○所述，更稱聽錯了等語，其證言內容具有諸多瑕疵、
      (三)、證人甲4所述與事實不符，甲4於原審稱被告應住七星村
      ，然證人乙○○已證稱被告上開住處倒塌，且甲4於93年2
      月13日陳述被告就販賣毒品予庚○○前後次數、交易地點
      ，均有所不符，且究由「小英」之人或被告送貨之陳述亦
      有不同，更者甲4於海巡署之檢舉書內係被告向庚○○購毒
      ，豈有反過來被告販毒予庚○○，另證人於原審稱2千元
      一事詳細情形並不知道，且於偵查中稱如果坦承犯行，會
      減輕其刑，更於本院開庭中拒絕作證，是甲4證言是否可採
      ，亦非無疑、(四)、而甲6所稱小武向被告購買2次安非他命
      ，是在苗栗客運前等語，而於警詢、偵查中均供稱被告請
      庚○○代墊2包安非他命等語，實則係被告欠戊○○2千元
      未還，故戊○○打電話予被告要求償還，而非購買安非他
      命，是甲6之陳述內容亦有可議。」等語資為辯護。
　二、經查：
    (一)、１、置入0000-000000號SIM卡之行動電話於91至92年間
    　　　　為被告所使用（申請名義人亦為被告，92年度他字
      　　　第375號偵查卷第12頁背面。）、0000-000000號SI
　　　　　　M卡為被告申請後交予庚○○於91至92年間使用（
  　　　　　申請名義人為被告，93年度他字第375號偵查卷第
    　　　　12頁正面。）之情，為被告所不否認（本院96年6
      　　　月8日上午10時行準備程序筆錄、本院卷第158頁）
        　　；另置入0000-000000號SIM卡之行動電話為丙○○
          　所申請使用一節，有該行動電話號碼所屬遠傳電信
            股份有限公司出具之申請名義人資料1紙附卷可參
            （本院卷第141頁，開機時間為88年4月4日，停機
            日為96年1月1日。）。是於本件上開0000-000000
　　　　　　號行動電話於91至92年間為被告所使用、0000-000
　　　　　　000號行動電話於91至92年間為庚○○所使用、000
　　　　　　0-000000號行動電話為丙○○所使用一節，應係屬
  　　　　  實。
    　　２、又被告戶籍地之新竹縣峨眉鄉七星村河背63號處之
      　　　房屋，已於921大地震前倒塌之情，已據證人即新
        　　竹縣峨眉鄉七星村村長乙○○於本院96年7月19日
          　上午10時審理中到庭具結證述屬實，並有被告提出
            上開房屋倒塌證明書1紙、現場倒塌相片2張為證；
            是本院認定新竹縣峨眉鄉七星村河背63號處僅為被
            告之設籍地，並非於本案發生時間之住居處所，且
            被告於本院審理中已供述其於新竹縣峨眉鄉七星村
            乃住居於其姓名年籍不詳張姓友人住處，是本院認
            定被告於新竹縣峨眉鄉七星村之居所乃上述其張姓
            友人住處。此再徵諸證人甲4於本院審理中亦證稱所
            謂被告住居於新竹縣峨眉鄉七星村河背63號住處乃
            承辦檢察官自己之認定，渠知悉如何到被告住居於
            新竹現峨眉鄉七星村之住處，但不知門牌號碼、而
            證人甲2亦未證稱被告係住居於新竹縣峨眉鄉七星村
            河背63號，係陳述「峨眉家」等語（詳如後證人甲2
            、甲4之證言部分。）以觀，被告並未住居於新竹縣
            峨眉鄉七星村河背63號，而係住居於新竹縣峨眉鄉
            七星村門牌號碼不詳之張姓友人住處內，均合先敘
            明。
    (二)、關於本案被告販賣第1、2級毒品時間、次數、交易金額
    　、暨交易數量之認定：
　　　１、關於犯罪事實一之(一)、(二)之部分
    　　(1)、證人甲2於偵查中具結證稱：「（問：曾經在偵查中
      　　　說丙○○在92年1月份時，有去南庄家拿海洛因1錢
        　　半，15000元，之前在頭份交流道拿海洛因半錢
          　5000元，是否實在？）是。但第1次地點部分，應
            該是在他峨眉家，我搞錯地理位置。後面部分也是
            在同月份。」、「（問：知道「峨眉財」的電話？
            ）忘記了。丙○○是以0000-000000電話打給他。
            」等語（94年度偵字第1300、3806號偵查卷第57頁
    　　　　背面第17～23行。）。
    　　(2)、於原審審理中具結證稱：「（問：丙○○有無與張
      　　　雲財買毒品？）應該有。」、「（問：你與丙○○
        　　交情？）蠻常在一起。」、「（問：你與「峨眉財
          　」以前有無財務糾紛或感情問題？）沒有。」、「
            （問：你說你跟己○○買毒品，你跟他買幾次？）
            大概2、3次。」、「（問：你剛稱你有跟「峨眉財
            」買毒品2次？）是。」、「（問：你買的時間是
　　　　　　否都在92年1月間？）應該是。」、「（問：（提
  　　　　　示起訴書附表編號一）【你目擊的】經過是否如起
    　　　　訴書附表編號一所載？）正確。」、「（問：1錢
      　　　半的數量是多少？）4.5公克。」、「（問：丙○○購買毒品的數量及金額是否如起訴書附表編號一
  　　　　　所載？）是。」、「（問：你與己○○所無過節？
    　　　　）沒有。」等語（見原審95年9月7日下午5時審理
      　　　筆錄。）。
    　　(3)、於本院審理中具結證稱：「（問：是否認識在座的
      　　　被告？）認識。」、「（問：是否知道他叫何名字
        　　？）己○○。」、「（問：何時認識他的？）我是
          　透過朋友認識他的。」、「（問：透過哪個朋友？
            ）丙○○。」、「（問：曾和被告見過面？）見過
            1、2 次。」、「應該是之前的陳述比較正確，因
            為時間過太久了。」、「（問：你之前於檢察官陳
            述丙○○向被告買毒品【你有實際看見】，是否如
            此？）【對】」。」、「（問：時間點？）大概是
            92年1月份的時候。」、「（問：地點在哪裡？）
    　　　　頭份交流道。」、「（問：有無在被告的家裡新竹
　　　　　　縣峨眉鄉七星村河背63號？）那個地方我忘記了。
  　　　　　」、「（問：為何頭份交流道你記得，這個地方你
    　　　　忘記了？）【交流道那次當天是我開車載丙○○過
      　　　去的】。」、「（問：你於檢察官的供述，檢察官
        　　有無作威脅或是有利的條件，來做對被告不利、不
          　實在的陳述？）沒有。」、「（問：你對丙○○向
            被告買毒品的過程與細節，你是在檢察官那裡陳述
            記的比較清楚？還是現在記的比較清楚？）檢察官
            那裡說的時候，記的比較清楚。」、「（問：當時
            92年1月間丙○○使用的手機號碼是否記得？）應
            該是【0936-（略有停頓）771777】。」、「（問
　　　　　　：丙○○向被告買毒品時，有沒有用這隻手機的號
  　　　　　碼來聯繫買賣毒品的事情？）有。」、「（問：如
    　　　　何得知？）【應該是我載丙○○去交流道那裡我聽
      　　　丙○○在聯絡的】。」等語。
    　２、關於犯罪事實一之(三)、(四)、(五)、(六)之部分
    　　(1)、證人甲4於原審審理中具結證稱：「（問：你在偵訊
      　　　時稱你朋友庚○○向被告買毒品，你說庚○○有跟
        　　你說跟己○○買毒品？）對。」、「（問：你在【
          　庚○○家中】有看過庚○○向己○○買毒品，前後
            3 次？）【有】，在【陽明山莊】」時，另外還有
            在【新竹】，但我不確定新竹那邊的地址。」、「
            （問：是否知道庚○○向己○○買哪類毒品？）1
            級毒品。」、「（問：庚○○向己○○買過2級毒
            品？）有1次。」、「（問：你在偵查中作證說的
　　　　　　己○○是否就是在庭的被告？）是，沒錯。」、「
  　　　　　（問：你怎麼知道庚○○曾經向己○○買毒品？）
    　　　　【有些時候我在場】。」、「（問：為何偵訊時你
      　　　稱己○○都是直接把毒品送到庚○○家？）一開始
        　　他們是朋友，都是己○○送去庚○○家。還沒有很
          　熟時，是到己○○家購買毒品，後來他們2人住在
            一起，己○○後來搬到陽明山莊、新豐、峨眉。」
            、「（問：交給庚○○的毒品是己○○直接交給他
            ？）對。」、「（問：交貨時庚○○是否直接交錢
            給己○○？）對。」、「（問：每次交易的數量及
            金額？）海洛因1錢1萬6到2萬元。」、「（問：但
            你偵訊時都能把己○○的電話號碼唸出來，是你自
            己唸出來的？）是我自己唸出來的。」、「（問：
            為何刻意去記？）沒有刻意記，因為當初庚○○所
            使用1支行動電話0000-000000是己○○名義申請但
            庚○○在用。」、「（問：你說你知道庚○○跟己○○購買海洛因及1次安非他命，他購買的時間、
  　　　　　地點、數量是否如起訴書附表二所載？）都實在。
  　　　　　」、「（問：庚○○綽號？）「大象」。」等語（
    　　　　見原審95年9月7日下午5時審理筆錄。）。
    　　(2)、而證人甲4於原審法院審理中經審判長提示93年度偵
      　　　第919號卷第214頁之偵查筆錄時證稱見過被告販售
        　　第1級毒品予庚○○，而該偵查筆錄之記載內容應
          　為「在庚○○家有3次，每次都是海洛因，1次拿1
            錢到2錢，價錢約1萬6到2萬，在永和山水庫陽明山
            莊，有3、4次，都是拿海洛因，每次同上數量、價
            格。
    　　(3)、於本院審理中具結證稱：「（問：是否認識被告？
      　　　）認識。」、「（問：是否知道被告他叫何名字？
        　　）己○○。」、「（問：曾經說過在座的被告有個
          　住家在新竹縣峨眉鄉七星村河背63號，是否有如此
            說過？事實是否如此？）是。」、「（問：這個地
            方你有沒有去過？）有。」、「（問：大概何時去
            的？）91年、92年。」、「（問：之前有說被告有
            販賣毒品的事情，是否事實？）是。」、「（問：
            被告有沒有於92年11月間於峨眉鄉七星村販賣毒品
            給庚○○？）我不確定這個住址在哪裡。」、「（
            問：被告有沒有於92年11月間於峨眉鄉七星村河背
            63號賣毒品給庚○○？）有。」、「（問：曾經與
            庚○○與被告一起去過河背63號？）這個地方跟我
            去的地方是不是同一個，我無法回答。」、「（問
            ：你有去的地方去哪裡？是否可以說明？）這個地
            址和我去的地方是否同一個地方，【起訴書上的地
            址是檢察官提供的】。」、「（問：你於不確定地
            址是哪裡時，就告訴檢察官說被告在那裡販毒？）
            我知道地方在哪裡，是檢察官告訴我是被告的地址
            的。」、「（問：你是否知道地方在哪裡？）我知
            道地方在哪裡。」、「（問：為何於檢察官那裡作
            證表示你有看到被告己○○（「峨眉財」）有賣安
            非他命、海洛因給綽號「大象」的庚○○？是當時
            記得比較清楚，還是現在記得比較清楚？）那時候
            記的比較清楚。」、「（問：你於檢察官作證時，
            檢察官有沒有對你作威脅、給你有利的條件，請你
            作不利於被告的證述？）沒有。」、「（問：你說
            你所看到被告賣安非他命、海洛因給綽號「大象」
            的庚○○，地點究竟是何樣的場所？是1、2樓的樓
            房、或是3、4樓的樓房，或是平房？或是鋼筋的建
            築或是木頭搭蓋的舊房子？）鋼筋混泥土的房子。
            是幾樓的房子我忘記了。那個房子是被告的家。」
            等語。
    　３、按「供述證據，本得分為體驗供述與意見供述。前者
      　　，指就其自己所體驗之事實而為供述，依法自具證據
        　能力；至後者，指就某事項陳述其個人意見。證人所
          提供之意見或所推測之事項，如與其體驗之事實無關
          者，依刑事訴訟法第160條之規定，固無證據能力；
          但如其陳述係以其實際之經驗為基礎時，既非單純之
          個人意見或推測之詞，亦非間接傳聞自他人之陳述，
          仍得作為證據。」，最高法院93年度臺上字第3569號
          判決意旨參照。次以刑事訴訟法第166條第1項規定：
          「證人、鑑定人由審判長訊問後，當事人及辯護人得
　        直接或聲請審判長詰問之」，此項被告詰問權之規定
          ，旨在發現真實及保障人權，應屬被告之基本訴訟權
          ；司法院大法官會議釋字第384號解釋謂：「關於秘
          密證人制度，剝奪被移送裁定人與證人對質詰問之權
          利，並妨礙法院發現真實」，雖係就檢肅流氓條例有
          關秘密證人規定所為之解釋，然舉輕明重，此一解釋
          已明示被告對證人之詰問權係被告之基本訴訟權，應
          受憲法之保障。從而，本院依據上開大法官會議解釋
          、暨最高法院判決意旨，以本案秘密證人甲2、甲4於偵
          查中有具結之證言，佐以該證人於原審、本院審理中
          實施交互詰問之直接審理，並賦予被告充份訴訟防禦
          之機會所取得證言內容為認定之依據，並無違上開解
          釋與判決意旨。是該證人甲2就本案犯罪事實一之(一)、
          (二)之部分，關於被告販售第1級毒品予丙○○，渠係
          在場見悉（以車輛搭載丙○○前往購買第1級毒品。
        　），並認識、見過被告，復證述0000-000000行動電
          話為丙○○使用無誤，另於甲4之部分，就被告有出售
          第1、2級毒品予庚○○之部分，於原審審理中已證述
          渠有在場見悉庚○○向被告購買第1、2級毒品，前後
          3次之時間、地點、毒品交易金額、數量明確，復明
          確證稱0000-000000號行動電話為庚○○使用無誤；
          是證人甲2、甲4上開證述情節，既為渠等所親自見悉，
          乃係就其個人所親身體驗之事實為證述，依法自具證
          據能力，且既非單純之個人意見或推測之詞，亦非間
          接傳聞自他人之陳述，復經本院依據交互詰問程序予
          被告暨其辯護人詰問證人甲2、甲4之機會，已無違直接
          審理程序之要求，被告訴訟權亦足以保障，此2證人
          之證言內容當得作為證據。
    　４、另依據臺灣苗栗地方法院檢察署依據海岸巡防署聲請
      　　以92年度苗檢惠黃監字第000058號函准許對0000-000
　        000、0000-000000、0000-000000號等行動電話施實
          通訊監察後所製作之通訊監察譯文1件（94年度偵字
          第1300號偵查卷第23頁背面起至43頁背面止。）證據
          之取得乃係依法定程序為之，且該監訊監察作為就被
          告之人權保障暨該販賣毒品行為所侵害公共利益2者
          間之損害輕重，依比例原則予以酌量，此之法定程序
          取得之證據自應賦予證據能力，而該譯文內容之製作
          方式，亦就受通訊監察之電話使用者之言談內容逐一
          紀錄，應無失真情事，其內容之記載自堪信與事實相
          符。另綽號「小英」之女子為被告之同居人並持0000
          -000000號行動電話之情，為被告所自承（本院96年6
          月8日上午10時行準備程序筆錄。）；上述行動電話
          通訊監察譯文中關於被告所使用之0000-000000號、
          與綽號「小英」使用之0000-000000號行動電話，於
          「11.19.17.26」即92年11月19日下17時26分通話中
          「B：（小英）【他要2張】。甲：（被告）對啊，我
          出去再拿一點。B：好呀，我叫他等一下。」、於「
          11.19.22.09」即92年11月19日下午22時9分之通話中
          「B：（小英）你有東西呀？甲：（被告）【我載他過
　        去拿】。B：載他過去拿，竹北？甲：對呀，要用嗎？
          B：嗯。甲：等一下過去拿。」、於「11. 20.17.08」
　　　　　即92年11月20日下午17時8分通話中「甲：（被告）現
  　　　　在過去方便？B：（小英）【你有粗的嗎】？你在那
    　　　裡？甲：在.... 這裡。B：可以呀。甲：【我帶2個人
      　　過去】」。B：有球？甲沒球，我去那裡生球。」、於
    　　　「11.20.21.19」即92年11月20日下午21時19分通話
　　　　　中「B：王女廟在哪？甲：在新涼子，【要是成了有5
  　　　　千塊可以賺】。」、於「11.21.13.38」即92年11月
    　　　21日下午13時38分通話中「B：你在那裡，你看那邊
      　　有沒有【細的】，拿支回來。甲：好。」等語。而該
　　　　　電話通訊中被告之同居女友「小英」曾多次對被告告
  　　　　知需要帶粗的（指第2級毒品安非他命）、細的（指
    　　　第1級毒品海洛因）回至住處，亦曾通知被告稱【他
      　　要2張】（即有人要價格2千元之毒品），而被告亦曾
        　對「小英」稱要【帶2個人過去】、【成了有5千元可
          賺】等語，此均足認被告應有販售毒品予某不詳者之
          情事存在，再佐以上述證人甲2、甲4之證言內容，已堪
          認證人甲2、甲4上開所證述內容，應堪為採信。
    　５、是本件被告既確有上揭販賣第1、2級毒品之犯行，證
      　　人庚○○於原審法院審理中到庭證述未曾向被告購買
        　毒品（原審95年10月26日審判筆錄第7、8頁）、證人
          丙○○於本院審理中證述稱未向被告購買毒品（本院
          96年7月19日上午10時審理筆錄）等云云，顯係臨訟
          迴護被告之詞，揆諸上揭說明，已不足採為被告有利
          之認定。
    (三)、再證人甲2、甲4對於丙○○、庚○○2人向被告購買第1級
    　　毒品海洛因、第2級毒品之總次數、時間等細節所證或
      　有出入，而無法完全確定，而因渠等見聞之時間已屬久
        遠，且丙○○、庚○○向被告購買上開毒品時間又屬短
        暫，該2證人既已就丙○○、庚○○確有向被告購買毒
        品之事實證述明確之情況下，對於上開證言或有出入之
        處，並不影響其等證言之可信度，渠等證稱丙○○、庚○○2人就確有向被告購買第1、2級毒品海洛因、安非
        他命之情節，仍足採信。又交易次數及金額，關係被告
        犯罪所得財物之多寡，因法院既已盡調查能事，仍無法
        明確得知被告販賣毒品海洛因之真實次數及金額，則基
        於被告人權之保障，應將所呈現之證據朝最有利於被告
        之方向認定。是被告前後販賣第1級毒品予丙○○之部
        分，計有2次即犯罪事實欄一之(一)、(二)所載之部分，金
        額合計20000元（15000元+5000元=20000元）、庚○○
        之部分計有7次即犯罪事實欄一之(三)、(四)、(五)之部分，
　      合計金額計為84000元（16000元X3+16000元X3+36000元
        =132000元）（販賣第1級毒品所得計20000元+132000元
        =152000元。）；販賣第2級毒品安非他命部分計1次，
        即如犯罪事實欄一之(六)所載之部分，得款9000元，作為
        本院論斷被告犯罪之基礎。
    (四)、查我國查緝毒品海洛因之施用或販賣，一向執法甚嚴，
    　　對於販賣海洛因者尤科以重度刑責，又販賣海洛因既係
      　違法行為，當非可公然為之，亦無公定價格，且容易分
        裝並增減份量，而每次買賣之價量，可能隨時依雙方關
        係深淺、資力、需求量及對行情之認知、來源是否充裕
        、購買者被查獲時供述購買對象之可能風險之評估等情
        形，而異其標準，非可一概而論；販賣之利得，除被告
        坦承犯行或價量俱臻明確外，委難察得實情，販賣之人
        從價差或量差中牟利之方式雖異，其意圖營利之販賣行
        為則同一。兼以海洛因、安非他命量微價高，販賣者確
        有暴利可圖，茍非意圖販賣營利，一般人焉有可能甘冒
        重度刑責而販賣第1、2級毒品海洛因、安非他命。本案
        因被告否認販賣海洛因、安非他命之犯行，亦無法得知
        販入海洛因、安非他命之實際重量，致無法查得被告販
        賣之確實利潤為何，惟依前述之推論，苟被告無相當利
        潤可圖，自無甘冒重典，而將數量、價值非低之毒品海
        洛因、安非他命逕依購入之價格轉售之理，益見被告主
        觀上應具有營利之意圖甚明。
    (五)、此外，且有行政院海岸巡防署苗栗機動查緝隊職務上製
    　　作、檢附之0000-000000號易通卡申請人資料（92年度
      　他字第375號偵查卷第23頁）、本院依職權調取由遠傳
        電信股份有限公司出具之0000-000000、0000-000000、
        0000-000000號行動電話、和信電信股份有限公司出具
        之0000-000000、0000-000000、0000-000000、臺灣大
        哥大股份有限公司處具之0000-000000號、東信電信股
        份有限公司出具之0000-000000號、中華電信股份有限
        公司出具之0000-000000、0000- 000000等申請人資料
        （本院卷第140～143、146～149、152～154頁）、臺灣
        苗栗地方法院檢察署依據海岸巡防署聲請以92年度苗檢
        惠黃監字第000058號函准許對0000-000000、0000-0000
        00、0000-000000號等行動電話施實通訊監察後所製作
        之通訊監察譯文1件（94年度偵字第1300號偵查卷第23
        頁背面起至43頁背面止。）等文書附卷可資佐證。
    (六)、是綜上所述，被告上揭辯解，顯係事後卸責之詞，不足
    　　採信。本件事證明確，被告犯行，均堪認定，應予依法
      　論科。
　三、新舊法之比較：
    　查被告犯罪後，刑法部分條文於94年1月7日修正公布，並
      於95年7月1日施行。按行為後法律有變更者，適用行為時
      之法律，但行為後之法律有利於行為人者，適用最有利於
      行為人之法律，修正後刑法第2條第1項定有明文。此條規
      定係規範行為後法律變更所生新舊法律比較適用之準據法
      ，本身尚無新舊法比較之問題，於新法施行後，應一律適
      用新法第2條第1項之規定，為「從舊從輕」之比較，先予
      敘明。再按本次法律變更，比較時應就罪刑有關之共犯、
      未遂犯、想像競合犯、牽連犯、連續犯、結合犯，以及累
      犯加重、自首減輕暨其他法定加減原因（如身分加減）與
      加減例等一切情形，綜其全部罪刑之結果而為比較（最高
      法院95年5月23日95年度第8次刑庭會議決議參照）。而關
　    於本案被告多次販賣第1級毒品海洛因、販賣第2級安非他
      命毒品行為比較修正前後之刑法之相關規定：
    (一)、關於連續犯：被告行為後，刑法第56條關於連續犯之規
    　　定業已刪除，而本件被告所犯多次販賣第1級毒品犯行
      　，均於95年7月1日前所為，依修正施行前刑法第56條之
        規定，為連續犯，應論以一罪，並得加重其刑至二分之
        一；而依修正施行後之刑法，並無連續犯之規定，且依
        新法應各別多次論斷之結果（即數罪併罰），顯較修正
        前刑法第56條規定以一連續犯之罪為重，經比較新舊法
        結果，以被告行為時之規定較有利，新法之規定對於被
        告並無較為有利之情形，依刑法第2條第1項前段規定，
        適用修正施行前之刑法第56條規定，論以連續犯，且以
        一販賣第1級毒品罪論處，並加重其刑。
    (二)、關於刑法第59條僅將法院酌減刑標準明文化，非法律變
    　　更，無比較之問題。
    (三)、刑法第65條第2項修正後規定為「無期徒刑減輕者為20
    　　年以下15年以上有期徒刑。」，與修正前規定：「無期
      　徒刑減輕者為7年以上有期徒刑。」相較，以修正前之
        規定對被告較有利，應適用修正前之規定。
    (四)、修正前刑法第51條規定：「數罪併罰，分別宣告其罪之
    　　刑，依左列各款定其應執行者：」其中第5款規定：「
      　宣告多數有期徒刑者，於各刑中之最長期以上，各刑合
        併之刑期以下，定其刑期。但不得逾20年。」，修正後
        刑法第51條第5款規定：「宣告多數有期徒刑者，於各
        刑中之最長期以上，各刑合併之刑期以下，定其刑期。
        但不得逾30年。」，修正後刑法第51條第5款規定未較
        有利於行為人，仍應依修正前刑法第51條第5款，定其
        應執行之刑；
    (五)、依據修正前後第47條、修正後第47條第1之累犯規定，
    　　被告本件犯行均構成累犯，應直接適用修正後第47條第
      　1項規定論處。
    (六)、是本件於95年7月1日刑法修正生效後相關規定，以適用
    　　修正前刑法第56條、修正前刑法第65條第2項、修正前
      　刑法第51條第5款之規定，對被告有利。
　四、(一)、核被告所為係犯毒品危害防制條例第4條第1項之販賣
  　　　第1級毒品罪、同條例第4條第2項之販賣第2級毒品罪，
    　　被告持有第1、2級毒品之低度行為，分別為販賣之高度
      　行為所吸收，不另論科。被告先後多次販賣第1級毒品
        ，所為時間緊接，犯構成要件相同之罪，顯係基於概括
        犯意反覆為之，應依修正前刑法第56條連續犯之規定，
        論販賣第1級毒品海洛因之1罪（販賣第1級毒品罪法定
        本刑為死刑、無期徒刑徒刑依法不得加重。）；又被告
        所犯上開2 罪，犯意各異，行為互殊，應予分論併罰。
        再被告前曾於88年間，因違反毒品危害防制條例案件，
        經臺灣新竹地方法院於88年10月19日以88年度訴字第35
        3號分別判處有期徒刑9月、5月，應執行有期徒刑1年2
        月，88年11月4日確定，90年1月8日入監執行，甫於91
        年2月17日因縮短刑期執行完畢，此有臺灣高等法院被
        告全國前案紀錄表1紙在卷可按，其於有期徒刑之執行
        完畢後，5年之內，故意再犯本件有期徒刑以上之2罪，
　      均為累犯，其中所犯販賣第2級毒品部分，應依法加重
        其刑（販賣第1級毒品犯行部分法定本刑為死刑、無期
        徒刑依法不得加重。）。再毒品危害防制條例第4條第1
        項之法定本刑為死刑或無期徒刑、同條例第4條第2項之
        法定本刑為無期徒刑或7年以上有期徒刑，被告販賣第1
        級毒品對象只有2人，次數僅有9次，所得金額僅15萬
        2000元、販賣第2級毒品對象只有1人，所得金額僅9000
        元，被告所為情輕法重，客觀上顯可憫恕，縱科以法定
        最低度刑無期徒刑（販賣第1級毒品部分）、7年有期徒
　　　　刑（販賣第2級毒品部分）仍嫌過重，爰依刑法第59條
  　　　之規定，分別酌減其刑。爰審酌被告於犯後猶飾詞矯辯
    　　，未見悔意，態度欠佳，且身強力壯，不思以正途自食
      　其力，竟圖以販賣第1、2級毒品海洛因、安非他命牟利
        ，嚴重戕害國人身體健康，減損國力，所生危害非輕，
        且販賣毒品為萬國公罪，對違犯者自不宜輕判，以降低
        毒品氾濫與危害程度，暨被告於本件販賣第1、2級毒品
        犯罪中之販賣次數不多，販賣毒品款項合計僅為16萬
        1000元等一切情狀，分別量處如主文所示第2項之刑，
        並定其應執行之刑，以示懲儆。
    (二)、如附表一、如附表三所示之未扣案之置入0000-000000
    　　號SIM卡使用行動電話1具為被告所有，已據被告供承在
      　卷，並為供本件販賣第1、2級毒品使用（不含SIM卡，
        因行動電話門號之SIM卡，係使用者向電信業者申請租
        用而取得使用權，由電信業者提供SIM卡作為傳輸接收
        相關電波予使用之人之媒介物，觀之SIM如未由該電信
        業者製發，申請人雖已申請該門號，亦無從撥接、接收
        使用，故該SIM卡自非申請使用者所有，縱於使用人退
        租後，電信業者未將之取回，然此僅為電信業者對該
        SIM卡所有權之忽視，使用人仍未能認取得該SIM卡之所
        有權。），應依同條例第19條第1項後段規定諭知沒收
        ，如全部或一部不能沒收時，應追徵其價額，及如附表
        二所示之被告販賣第1級毒品所得計152000元、如附表
        四所示販賣第2級毒品所得9000元，應分依同條例第19
        條第1項後段規定諭知沒收，如全部或一部不能沒收時
        ，皆以其財產抵償之。
　五、公訴意旨另以：被告於92年1月間，在新竹縣峨眉鄉七星
　　　村河背63號住處，販賣第1級毒品海洛因予丙○○1次、
    　於92年11月間，在庚○○住處販賣第1級毒品海洛因予庚○○4次、於92年11月間，在苗栗縣頭份鎮永和山水庫陽
      明山莊販售第1級毒品予庚○○4次、92年11月間，在被告
      新竹縣峨眉鄉七星村河背63號處，販賣第2級毒品安非他
      命庚○○1次、於92年11月22日，在苗栗縣頭份鎮苗栗客
      運前販賣第2級毒品予戊○○之部分；此查：(一)、關於被
      告販賣第1級毒品予庚○○之次數部分：其中於庚○○住
      處內應為3次，此見原審提示予證人甲4確認之93年度偵字
      第919號偵查筆錄第145頁記載甚明，檢察官誤認為4次、
      (二)、而於被告位於新竹縣峨眉鄉七星村河背63號住處已倒
      塌，此如上開所述，且被告已於本院供稱係住居於新竹縣
      峨眉鄉七星村門牌不詳其張姓友人住處內，是檢察官所指
      被告尚住居於新竹縣峨眉鄉七星村河背63號處之地點，顯
      然未經查證、(三)、再者檢察官所指被告於苗栗縣永和山水
      庫陽明山莊租屋處販售第1級毒品予庚○○4次之部分，證
      人甲4於上述93年度偵字第919號偵查筆錄第145頁之證言內
      容係稱庚○○曾向被告購買3、4次第1級毒品等語，然本
      件得以認定被告有上述販賣第1級毒品予上述庚○○之次
      數、數量、價格、時間、地點，均如上述，逾此部分於前
      述通訊監察譯文內亦無法證明確係存在、(四)、而關於被告
      販賣第2級毒品安非他命予戊○○2次之部分，檢察官係依
      據證人甲6於警詢、偵查中之證言為據，惟證人甲6於警詢、
      偵查中之證言（除93年度偵字第919號偵查卷第56頁部分
      ）並不具有證據能力一節，已如上述，而證人甲6固曾於偵
      查中固證稱庚○○有為被告代墊2千元價格之安非他命予
      戊○○等云云，惟證人甲6於原審審理中已明確證稱：「綽
      號「大象」的跟「小武」（即戊○○）說峨眉財有賣。」
      、「我不清楚，「小武」的女朋友吉玲瑤有無跟峨眉財買
      毒品。」等語，且庚○○於原審審理中亦否認曾有為被告
      代墊2千元第2級毒品予戊○○之情事，另再依據上開行動
      電話通訊監察譯文被告所使用上開行動電話與戊○○所使
      用0000-000000號行動電話於「11.21.05.12」、「11.21.
      05.16」、「11.21.2 3.26」等通話譯文內容所顯示，乃
      係戊○○對被告催討2千元欠款及事前遺留於被告所使用
      自用小客車上之行動電話1具，通話內容未有提及欲購買
      第2級毒品安非他命，且於「11.21.23.34」之通聯紀錄內
      ，被告係委託庚○○將2千元及行動電話1具返還戊○○、
      於「11.21.23.35」之通聯紀錄內，庚○○則告知戊○○
      ，被告已將2千元及行動電話1具委其返還，此有上述電話
      通聯紀錄在卷可憑，顯然被告並無出售2千元第2級毒品安
      非他命予戊○○、庚○○亦無為被告代墊2千元第2級毒品
      安非他命予戊○○之情事，檢察官指稱被告尚有出售第2
      級毒品2次計2千元予戊○○之部分，自屬不能證明、(五)、
      另檢察官於起訴書稱被告尚有使用0000-000000、0000-00
      0000、0000-000000、0000-000000、0000-000000、0000-
      000000、0000-000000號行動電話作為販毒工具云云，惟
      查：0000-000000號電話申請人為邱文才、0000-000000號
      電話申請人為蘇素真、0000-000000號電話申請人為RINGL
      IN、0000-000000號電話申請人為謝在東、0000-000000號
      則無人申請使用、0000-000000號則無此號碼、0000-0000
      00號電話亦無人申請使用，有上述行動電話所屬之電信公
      司回函附卷可憑，檢察官未予查明，遽認上開電話均為被
      告使用云云，實不足取。惟因公訴人認此之所述部分與上
      開科刑部分係屬具有連續犯關係之裁判上一罪，故不另為
      無罪之諭知，併此說明。
　六、原審以被告犯販賣第1、2級毒品海洛因罪，並依刑事訴訟
  　　法第299條第1項前段，毒品危害防制條例第4條第1項、第
    　2項、第19條第1項，刑法第11條前段、修正前第56條、第
      47條、第42條第2項、修正前第51條第7款、第37條第1項
      ，修正前罰金罰鍰提高標準條例第2條，現行法規所定貨
      幣單位折算新臺幣條例第2條等規定予以論罪，並審酌被
      告正值壯年不思從事正當工作，竟以販賣毒品圖利，戕害
      國民身心健康甚鉅；並參酌被告販賣毒品次數、販賣所得
      至少高達19 萬5千元，及犯後於偵、審中均矢口否認犯行
      ，顯見其毫無悔意，犯後態度不佳及檢察官具體求刑，就
      販賣第1級毒品部分量處無期徒刑併科50萬元罰金以上，
      販賣第2級毒品犯行部分，有期徒刑10年以上，併科新臺
      幣20萬元之罰金以上等情，分別量處無期徒刑、併科罰金
      新臺幣30萬元、有期徒刑8年，併科罰金10萬元，並定應
      執行無期徒刑，併科35萬元等語，固非無見。惟查：(一)、
      ：本件被告販賣第1級毒品犯行應為9次，所得計為15萬2
      千元，販賣第2級毒品犯行應為1次，所得為9000元，原審
      誤認為販賣第1級毒品為11次，金額19萬2千元、販賣第2
      級毒品次數為3次，金額1萬1千元、(二)、被告使用供犯罪
　    使用之行動電話僅為置入0000-000000號SIM卡之行動電話
      ，其餘0000-000000、0000-000000、0000-000000、0000-
      000000、0000-000000、0000-000000、0000 -000000等行
    　動電話號碼均無積極證據足以證明供作本案犯罪使用，原
      審未查明遽認該行動電話均屬供犯罪使用，且為沒收之宣
      告、(三)、本案被告於新竹縣峨眉鄉七星村住居地點為被告
      張姓友人住處，並非新竹縣峨眉鄉七星村河背63號處，原
      審未將檢察官所誤認被告住居地點予以究明而逕為引用、
      (四)、於被告販賣第2級毒品予戊○○之部分未能證明確有
      其事，原審誤認被告有出售2千元之第2級毒品安非他命予
      戊○○，顯未就上述行動電話監聽譯文前後次序一貫予以
      觀察，致使認定被告該販賣第2級毒品之認定顯有失真、
    　(五)、秘密證人於警詢中之陳述應認其未具有證據能力，且
      證人甲2、甲4、甲6多次於偵查中證言係未經具結，亦不應具
      有證據能力，原審未予排除該證言，遽為引用，復未說明
      得為引用之理由，(六)、於判決書附表中稱「合計販賣海洛
      因所得至少18萬4千元、販賣安非他命所得1萬1千元，至
      少19萬5千元。」，「以至少」之文字認定犯罪所得，顯
      不合於犯罪事實認定具明確性之原則等上述事項，均有未
      洽；被告否認犯罪，並據此為上訴，固無理由，惟原審既
      有上開疏誤之處，自應由本院將原判決撤銷，另為適當之
      判決。
據上論結，應依刑事訴訟法第369條第1項前段、第364條、第299
條第1項前段，毒品危害防制條例第4條第1項、第2項、第19條第
1項，刑法第11條前段、第2條第1項前段、修正前刑法第56條、
第65條第2項、第47條第1項、第59條、修正前刑法第51條第5款
，判決如主文。
本案經檢察官丁○○到庭執行職務。
中　　華　　民　　國　　96　　年　　8 　　月　　23　　日
        　　刑事第三庭    審判長法　官  王  增  瑜
　　　　　　　　　　　　　　    法　官  蔡  紹  良
　　　　　　　　　　　　　　　  法　官  梁  堯  銘
上列正本證明與原本無異。
如不服本判決應於收受送達後十日內向本院提出上訴狀，其未敘
述上訴之理由者並得於提起上訴後十日內向本院補提理由書（均
須按他造當事人之人數附繕本）。
                                書記官  陳  麗  玉
中　　華　　民　　國　　96　　年　　8 　　月　　23　　日
附表一：（未扣案供販賣第1級毒品海洛因應沒收之物品。）
┌───┬────────────┬───────────────┐
│編號  │供販賣第1級毒品海洛因之 │       備           註        │
│      │工具                    │                              │
├───┼────────────┼───────────────┤
│1     │置入0000-000000號SIM卡使│1具（不含SIM卡部分）          │
│      │用之型號、廠牌不詳之行動│                              │
│      │電話。                  │                              │
└───┴────────────┴───────────────┘
附表二：（未扣案販賣第1級毒品海洛因之犯罪所得）（單位新
        臺幣）
┌───┬────────────┬───────────────┐
│編號  │販賣第1級毒品海洛因之犯 │       備           註        │
│      │罪所得                  │                              │
├───┼────────────┼───────────────┤
│1     │15000元                 │犯罪事實欄一之(一)販售重量1.5 錢│
│      │                        │、價格15000元之第1級毒品海洛因│
│      │                        │予丙○○1次之部分。           │
├───┼────────────┼───────────────┤
│2     │5000元                  │犯罪事實欄一之(二)販售重量0.5錢 │
│      │                        │、價格5000元之第1級毒品海洛因 │
│      │                        │予丙○○1次之部分。           │
├───┼────────────┼───────────────┤
│3     │48000元                 │犯罪事實欄一之(三)販售重量1錢、 │
│      │                        │價格計16000元之第1級毒品海洛因│
│      │                        │予庚○○3次之部分。（16000元X3│
│      │                        │=48000元。）                  │
├───┼────────────┼───────────────┤
│4     │48000元                 │犯罪事實欄一之(四)販售重量1錢、 │
│      │                        │價格計16000元之第1級毒品海洛因│
│      │                        │予庚○○3次之部分。（16000元X3│
│      │                        │=48000元。）                  │
├───┼────────────┼───────────────┤
│5     │36000元                 │犯罪事實欄一之(五)販售重量2錢、 │
│      │                        │價格計36000元之第1級毒品海洛因│
│      │                        │予庚○○1次之部分。           │
├───┴────────────┴───────────────┤
│合計：15萬2000元（15000元+5000元+48000元+48000元+36000元=152000 │
│元）                                                            │
└────────────────────────────────┘
附表三：（未扣案販賣第2級毒品安非他命應沒收之物品。）
┌───┬────────────┬───────────────┐
│編號  │供販賣第2級毒品安非他命 │       備           註        │
│      │之工具                  │                              │
├───┼────────────┼───────────────┤
│1     │置入0000-000000號SIM卡使│1具（不含SIM卡部分）          │
│      │用之型號、廠牌不詳行動電│                              │
│      │話。                    │                              │
└───┴────────────┴───────────────┘
附表四：（未扣案販賣第2級毒品安非他命之犯罪所得。）（單
        位：新臺幣）
┌───┬────────────┬───────────────┐
│編號  │供販賣第2級毒品安非他命 │       備           註        │
│      │之犯罪所得              │                              │
├───┼────────────┼───────────────┤
│1     │9000元                  │犯罪事實欄一之(六)販售重量不詳、│
│      │                        │價格計9000元之第2級毒品安非他 │
│      │                        │命予庚○○之部分。            │
└───┴────────────┴───────────────┘
